臺灣臺北地方法院刑事判決　　　　　　　96年度易字第2083號
公　訴　人　臺灣臺北地方法院檢察署檢察官
被　　　告　丁○○
上列被告因竊盜案件，經檢察官提起公訴（九十六年度偵字第一
三九三０號），本院判決如下：
    主  文
丁○○結夥三人以上竊盜，處有期徒刑柒月；又結夥三人以上、
攜帶兇器竊盜，處有期徒刑捌月，扣案如附表所示之物均沒收之
。應執行有期徒刑壹年貳月，扣案如附表所示之物均沒收之。
    事  實
一、丁○○與甲○○（通緝中）、乙○○（另行審結）結夥三人
    ，共同基於意圖為自己不法所有之犯意聯絡，於民國九十六
    年六月二十七日凌晨二時三十分許，由甲○○駕駛車號Ｖ八
    —五０九九號箱型車，搭載乙○○及丁○○，行經臺北市中
    山區○○○路○段八八巷口時，由甲○○下車徒手竊取己○○所有停放在該處之車號ＥＤ—四０五三號自用小貨車，得
    手後旋由丁○○駕駛車號ＥＤ—四０五三號自用小貨車，另
    由甲○○駕駛車號Ｖ八—五０九九號箱型車搭載乙○○，一
    同前往臺北市中山區○○○路○段二一０號（長安賦二期大
    樓工地）。乙○○、甲○○及丁○○結夥三人駕車抵達該處
    後，即由乙○○手持無線對講機，乘坐於車號Ｖ八—五０九
    九號箱型車內負責把風，另由丁○○駕駛車號ＥＤ—四０五
    三號自用小貨車搭載甲○○進入該處工地地下室，持甲○○
    所有客觀上足供兇器使用如附表編號一至四所示之虎頭鉗、
    電線剪、螺絲起子等工具，竊取由臺灣電力有限公司員工戊○○管理之電纜線共六十公尺，得手後由甲○○及丁○○先
    將上開工具搬回車號Ｖ八—五０九九號箱型車，復返回地下
    室搬運電纜線時，因乙○○行跡可疑，遭巡邏員警盤查，當
    場扣得如附表編號一至四所示之工具，及如附表編號五所示
    由甲○○支付乙○○把風之報酬即新臺幣（下同）五千元。
    惟甲○○、丁○○則因乙○○以無線電通報後，已趁隙逃逸
    。
二、案經臺北市政府警察局中山分局報告臺灣臺北地方法院檢察
    署檢察官偵查起訴。
    理  由
一、程序部分（證據能力部分）：
    被告丁○○對於本案認定事實所引用之證據資料，於本院準
    備程序及審理期日調查證據中均陳明同意引用為本案證據，
    而本院審酌該等言詞供述及書面非供述證據作成時之情況認
    為適當，依刑事訴訟法第一百五十九條之一至第一百五十九
    條之五之規定，均有證據能力。
二、實體部分：
    訊據被告丁○○矢口否認參與竊盜犯行，辯稱：九十六年六
    月二十七日伊在臺北縣三重果菜市場友人丙○○那裡幫忙，
    並沒有與甲○○及乙○○一同行竊，伊之前與乙○○有口角
    衝突，乙○○所述均是挾怨報復之詞，伊之前曾將證件及皮
    包不慎遺失在甲○○車上，才會被查獲云云。經查：
  (一)上揭犯罪事實，業據共犯乙○○於警詢、偵查及本院審理中
    均坦承不諱，核與告訴人己○○、戊○○及長安賦二期大樓
    工地之工地主任余樹根指訴情節大致相符，並有扣押筆錄、
    扣押物品收據、扣押物品目錄表各一件、現場、工具與贓物
    照片共二十七張及贓物認領保管單二紙附卷可稽，且有如附
    表所示之物扣案可佐。
  (二)被告丁○○雖矢口否認犯行，並以前詞置辯。惟被告丁○○
    與共犯甲○○之皮包於於九十六年六月二十七日凌晨二時三
    十分許，亦在臺北市中山區○○○路○段二一０號工地與共
    犯乙○○一同為警查獲一節，有臺北市警察局中山分局長安
    東路派出所員警報告一件（含贓物認領保管單二紙及照片四
    張）附卷可稽。而由其皮包內均為國民身分證、駕駛執照、
    金融卡、信用卡、鑰匙及行動電話等物品觀之，均為被告丁○○日常使用之物，被告丁○○竟可遺失許久而不思尋回，
    實屬難以想像。又證人丙○○於本院審理中結證稱：渠在臺
    北縣三重市○○○路上之三重果菜市作果菜批發，被告丁○○於九十六年六月二十七日凌晨三時許前往果菜市場向渠買
    水果等語（見本院九十六年十二月十日審判筆錄）。則依證
    人丙○○之證詞並無法證明被告丁○○於九十六年六月二十
    七日凌晨二時許未出現在臺北市中山區○○○路○段二一０
    號工地。又共犯即證人乙○○於本院審理中與被告丁○○同
    庭詰問時證稱：「我沒有誣賴丁○○，因為丁○○坐在後座
    ，後來甲○○、丁○○有下車去偷電纜線，我跟丁○○之前
    沒有糾紛，」等語（見本院九十六年十二月十日審判筆錄）
    ，明確指稱被告丁○○當日在場參與竊盜犯行。堪信被告丁○○應有參與本案兩次竊盜犯行，被告丁○○所辯，應為卸
    責之詞，不足採信。是本件事證明確，被告丁○○犯行洵堪
    認定，應予依法論科。
三、核被告丁○○參與竊取車牌號碼ＥＤ—四０五三號自用小貨
    車部分所為，係犯刑法第三百二十一條第一項第四款之結夥
    三人以上竊盜罪，公訴意旨認此部分被告乙○○係犯刑法第
    三百二十條第一項之竊盜罪，容有未洽，惟起訴事實相同，
    爰依法變更起訴法條。另被告丁○○參與竊取電纜線部分，
    則係犯刑法第三百二十一條第一項第三款、第四款之攜帶兇
    器、結夥三人以上竊盜罪。又被告丁○○所犯上開二罪間，
    犯意個別，行為有異，應予分論併罰。爰審酌被告丁○○年
    輕力盛，不思循合法正當途徑獲致財物，僅因一時貪圖小利
    ，與他人共同行竊，影響社會治安，對於被害人造成損害，
    並斟酌其生活狀況、品行、智識程度，犯罪動機、手段，所
    竊財物雖已歸還被害人，但犯罪後否認犯行，並無悔意等一
    切情狀，量處如主文所示之刑，並定其應執行刑，以示懲儆
    。
四、扣案如附表編號一至四所示之工具，均為共犯甲○○所有，
    並為本案犯罪所用之工具，業據共犯即證人乙○○於本院審
    理中陳述在卷；而扣案如附表所示之現金五千元，則為共犯
    甲○○給付共犯即證人乙○○之部分報酬，現為共犯即證人
    乙○○所有，並為本案犯罪所得之物，亦據共犯即證人乙○○於本院審理中陳述甚明，爰各依刑法第三十八條第一項第
    二款、第三款沒收之。至扣案之行動電話四支（含ＳＩＭ卡
    四張），雖為共犯即證人乙○○所有，然為其日常使用之物
    ，並無證據證明係供本案犯罪所用之物，爰均不併予宣告沒
    收，附此敘明。
據上論斷，應依刑事訴訟法第二百八十四條之一、第二百九十九
條第一項前段、第三百條，刑法第二十八條、第三百二十一條第
一項第三款、第四款、第五十一條第五款、第三十八條第一項第
二款、第三款，判決如主文。
本案經檢察官陳焜昇到庭執行職務。
中　　華　　民　　國    　96   　年　　12　月　   28　日
                  刑事第十三庭法  官 郭顏毓
上正本證明與原本無異。
如不服本判決，應於判決送達後10日內向本院提出上訴狀（應抄
附繕本）。告訴人或被害人如對於本判決不服者，應具備理由請
求檢察官上訴，其上訴期間之計算係以檢察官收受判決正本之日
期為準。
                              書記官 潘文賢
中　　華　　民　　國　　97　　年　　1 　　月　　2 　　日
附錄本案論罪科刑法條全文：
刑法第三百二十一條
（加重竊盜罪）
犯竊盜罪而有左列情形之一者，處六月以上、五年以下有期徒刑
：
一、於夜間侵入住宅或有人居住之建築物、船艦或隱匿其內而犯
    之者。
二、毀越門扇、牆垣或其他安全設備而犯之者。
三、攜帶兇器而犯之者。
四、結夥三人以上而犯之者。
五、乘火災、水災或其他災害之際而犯之者。
六、在車站或埠頭而犯之者。
前項之未遂犯罰之。
附表：
┌─┬──────────┬──────┬───────┐
│編│  應  沒  收  之 物 │  數  量    │  備    註    │
│號│                    │            │              │
├─┼──────────┼──────┼───────┤
│一│電線剪              │三支        │              │
├─┼──────────┼──────┼───────┤
│二│老虎鉗              │二支        │              │
├─┼──────────┼──────┼───────┤
│三│螺絲起子            │三支        │              │
├─┼──────────┼──────┼───────┤
│四│手提式無線電        │一支        │              │
├─┼──────────┼──────┼───────┤
│五│現金                │新臺幣五千元│              │
└─┴──────────┴──────┴───────┘
